臺灣士林地方法院刑事判決　　　　　　　　　　　　　九十一年度訴字第四七六號
　　公　訴　人　臺灣士林地方法院檢察署檢察官
　　被　　　告　甲○○
右列被告因違反毒品危害防制條例案件，經檢察官提起公訴（九十一年度毒偵字第七
七四號），本院判決如左：
    主  文
甲○○施用第一級毒品，處有期徒刑捌月。
    事  實
一、甲○○明知海洛因為第一級毒品、安非他命為第二級毒品，猶自民國八十八年六
    月中旬起至同年六月二十二日止，在臺北縣淡水鎮○○街七六巷三四弄十一之二
    號三樓等處，連續施用第二級毒品安非他命，為警於同年六月二十二日在上址查
    獲，經依本院以八十八年度毒聲字第一二一四號裁定送觀察、勒戒後，認無繼續
    施用毒品傾向，由臺灣士林地方法院檢察署檢察官於八十八年七月十六日以八十
    八年度偵字第六四六二號為不起訴處分確定；又自九十年一月八日起至同年七月
    十一日止，在臺北縣淡水鎮○○路二八○巷三三弄三四之一號及新民街等友人住
    處，連續施用第二級毒品安非他命，為警於同日在上址查獲，經依本院以九十年
    度毒聲字第七九一號裁定送觀察、勒戒後，認無繼續施用毒品傾向，由臺灣士林
    地方法院檢察署檢察官於九十年八月四日以九十年度毒偵字第四七○號、第一二
    ○三號為不起訴處分確定。復於九十年八月十九日上午及同年十一月十六日晚上
    十時三十分許為警查獲前之該日某時，在臺北縣淡水鎮○○○路○段二○七巷七
    三號五樓住處，連續施用第二級毒品安非他命二次；另自九十年八月十四日起至
    同年十一月十六日晚上十時三十分為警查獲前某時止，在上址住處及臺北縣淡水
    鎮等處，連續施用第一級毒品海洛因十餘次，為警於九十年八月二十日通知採集
    其尿液送驗，及同年十一月十六日晚上十時三十分許，在臺北縣淡水鎮○○街七
    六巷內查獲，經依本院以九十年度毒聲字第一三四一號裁定令入戒治處所施以強
    制戒治一年，並經檢察官聲請簡易判決處刑（九十年度毒偵字第一六四一號）暨
    移請併案審理（九十年度毒偵字第一八七八號），由本院以九十一年度訴字第五
    五號判處施用第一級毒品部分有期徒刑十月、施用第二級毒品部分有期徒刑六月
    ，並定其應執行有期徒刑一年二月確定，嗣經本院以九十一年度毒聲字第三二八
    號裁定停止戒治，所餘期間付保護管束，甫於九十一年四月十八日出所。詎其仍
    不知悔改，復於保護管束期間內之九十一年五月四日前二、三日某時許，在臺北
    縣淡水鎮○○街四八號三樓住處，以注射針筒施打於手臂處血管之方式，施用第
    一級毒品海洛因一次，嗣因其為警方列管之矯治機構毒品人口，而於同年五月四
    日下午一時四十分許，經警通知至臺北縣政府警察局淡水分局採集尿液送驗結果
    ，發現呈鴉片類陽性反應，始查悉上情。經依本院以九十一年度毒聲字第七○六
    號裁定撤銷停止戒治，令入戒治處所施以強制戒治。
二、案經臺北縣政府警察局淡水分局報請臺灣士林地方法院檢察署檢察官偵查起訴。
    理  由
一、右揭犯罪事實，業據被告甲○○坦承不諱，而其為警查獲後所採集之尿液經送臺
    灣檢驗科技股份有限公司檢驗結果，呈鴉片類陽性反應，有該公司九十一年五月
    十八日濫用藥物尿液檢驗報告一紙在卷可稽，足見其自白與事實相符，堪予採信
    。又被告前因二次施用第二級毒品安非他命案件，經依本院分別以八十八年度毒
    聲字第一二一四號、九十度毒聲字第七九一號裁定送觀察、勒戒後，均認無繼續
    施用毒品傾向，由臺灣士林地方法院檢察署檢察官分別於八十八年七月十六日以
    八十八年度偵字第六四六二號、九十年八月四日以九十年度毒偵字第四七○號、
    第一二○三號為不起訴處分確定。復因連續施用第一級毒品海洛因、第二級毒品
    安非他命案件，經依本院以九十年度毒聲字第一三四一號裁定令入戒治處所施以
    強制戒治一年，並經檢察官聲請簡易判決處刑（九十年度毒偵字第一六四一號）
    暨移請併案審理（九十年度毒偵字第一八七八號），由本院以九十一年度訴字第
    五五號判處施用第一級毒品部分有期徒刑十月、施用第二級毒品部分有期徒刑六
    月，並定其應執行有期徒刑一年二月確定，嗣經本院以九十一年度毒聲字第三二
    八號裁定停止戒治，所餘期間付保護管束，再度因本件施用第一級毒品案件，違
    反保護管束應遵守事項情節重大，經本院以九十一年度毒聲字第七○六號裁定撤
    銷停止戒治，令入戒治處所施以強制戒治，有各該不起訴處分書、本院裁定書、
    判決書等存卷足參，被告三犯以上毒品危害防制條例第十條第一項之施用毒品罪
    ，事證明確，其犯行洵堪認定，應依法論科。
二、核被告所為，係犯毒品危害防制條例第十條第一項施用第一級毒品罪。被告因施
    用第一級毒品海洛因而持有第一級毒品海洛因，其持有之低度行為為施用之高度
    行為所吸收，不另論罪。爰審酌被告素行不佳，已有多次施用第一級毒品海洛因
    及第二級毒品安非他命之前科，且經二次觀察、勒戒及強制戒治後，分別經檢察
    官為不起訴處分及本院判處有期徒刑一年二月，竟再度施用毒品，足見其本難戒
    絕，悔意不深及犯罪後坦承犯行，態度尚稱良好等一切情狀，量處如主文所示之
    刑，以示懲警。
據上論斷，應依刑事訴訟法第二百九十九條第一項前段，毒品危害防制條例第十條第
一項，判決如主文。
本案經檢察官簡靜玉到庭執行職務
中      華      民      國    九十一    年     十一     月      七      日
                                  臺灣士林地方法院刑事第二庭
                                      法  官  李  昆  霖
右正本證明與原本無異。
如不服本判決，應於判決送達後十日內，向本院提出上訴狀。
                                      書記官  李  佩  真
中      華      民      國    九十一    年     十一     月      八      日
附錄本案論罪科刑法條全文：
毒品危害防制條例第十條第一項
  施用第一級毒品者，處六月以上五年以下有期徒刑。
